【裁判字號】    95,訴,3833
【裁判日期】    951206
【裁判案由】    毒品危害防制條例
【裁判全文】
臺灣高雄地方法院刑事判決              95年度訴字第3833號
公  訴  人  臺灣高雄地方法院檢察署檢察官
被      告  乙○○
上列被告因違反毒品危害防制條例案件，經檢察官提起公訴（95
年度毒偵字第7373號），本院判決如下：
    主  文
乙○○施用第一級毒品，累犯，處有期徒刑拾月。又施用第二級
毒品，累犯，處有期徒刑陸月。應執行有期徒刑壹年貳月。
    事  實
一、乙○○前於民國91年間，因竊盜案件，經本院以92年度簡字
    第1116號判處有期徒刑6 月確定；又於91年間，因違反毒品
    危害防制條例案件，經臺灣高雄地方法院檢察署檢察官提起
    公訴並聲請強制戒治，嗣經本院以91年度訴字第3670號判處
    有期徒刑8 月確定，並與前開竊盜罪定應執行有期徒刑1 年
    3 月，經接續執行後，於94年3 月1 日縮短刑期執行完畢出
    監；而強制戒治部分，則經本院裁定令入戒治處所施以強制
    戒治，而於92年12月16日執行完畢釋放。詎仍不知悔改，復
    基於施用第一級毒品海洛因之集合犯意，自強制戒治執行完
    畢釋放後5 年內之95年7 月初某日、95年8 月21日23 時 許
    ，在高雄縣岡山鎮○○○街81號之住處，以將海洛因加水稀
    釋注入注射針筒內施打左手臂之方式，施用第一級毒品海洛
    因各1 次。另其基於施用第二級毒品甲基安非他命之犯意，
    自95年7 月間某日起至95年8 月22日19時40分許回溯24 小
    時內之某時止（不含警力拘束時間），在其上揭住處，以將
    甲基安非他命置於玻璃球內以火燒烤待產生白煙後吸用該煙
    霧之方式，施用第二級毒品甲基安非他命，平均1 星期施用
    1 次。嗣於95年8 月22日12時30分許，因竊取他人財物（竊
    盜部分另案偵辦），為警在其上揭住處查獲，並經警帶至警
    局採其尿液送驗後，發現有海洛因代謝後之嗎啡及甲基安非
    他命之陽性反應，而查悉上情。
二、案經高雄縣政府警察局岡山分局報請臺灣高雄地方法院檢察
    署檢察官偵查起訴。
    理  由
一、本件被告乙○○所犯係死刑、無期徒刑、最輕本刑為3 年以
    上有期徒刑以外之罪，其於準備程序中就被訴事實為有罪之
    陳述，經法官告知簡式審判程序之旨，並聽取公訴人及被告
    之意見後，經本院裁定由受命法官獨任進行簡式審判程序，
    合先敘明。
二、訊據被告對上揭事實於本院審理時坦承不諱，而被告於上開
    時地，經警採集之尿液送驗結果，呈嗎啡及甲基安非他命陽
    性反應，有台灣檢驗科技股份有限公司濫用藥物尿液檢驗報
    告1 份在卷可稽。顯見被告之前開自白，應與事實相符，自
    得為認定被告犯罪之依據。是以，被告施用第一、二級毒品
    之犯行堪以認定。再者，被告因施用毒品案件，經臺灣高雄
    地方法院檢察署檢察官提起公訴並聲請強制戒治，嗣經高雄
    地院裁定令入戒治處所施以強制戒治，而於92年12月16 日
    執行完畢釋放等情，有臺灣高等法院被告前案紀錄表、刑案
    資料查註紀錄表、全國施用毒品案件紀錄表、受觀察勒戒人
    毒品及前科紀錄簡列表各1 份在卷可稽。綜上所述，被告於
    強制戒治執行完畢後，5 年內再犯毒品危害防制條例第10條
    第1 項、第2 項之罪，應堪認定。
三、按刑事法若干犯罪行為態樣，本質上原具有反覆、延續實行
    之特徵，立法時既予特別歸類，定為犯罪構成要件之行為要
    素，則行為人基於概括之犯意，在密切接近之一定時、地持
    續實行之複次行為，倘依社會通念，於客觀上認為符合一個
    反覆、延續性之行為觀念者，於刑法評價上，即應僅成立一
    罪。學理上所稱「集合犯」之職業性、營業性或收集性等具
    有重複特質之犯罪均屬之，例如經營、從事業務、收集、販
    賣、製造、散布等行為概念者均是（最高法院95年度台上字
    第1079號裁判意旨參照）。而毒品危害防制條例第2 條第1
    項規定的毒品，原即具有成癮性，毒品危害防制條例所規定
    之施用毒品行為，衡諸施用毒品者之吸食慣性及社會常情，
    本即具有毒品成癮而反覆施用之性質，又該條例既依成癮性
    、濫用性及對社會危害性而將毒品分為四級，且僅規定處罰
    施用第一、二級毒品，足見毒品危害防制條例所處罰施用第
    一、二級毒品，其構成要件之行為要素係具有成癮、濫用之
    反覆、延續實行，依社會通念於客觀上乃符合一個反覆、延
    續性之行為觀念，而屬於集合犯。經查：本案被告施用第一
    級毒品海洛因之犯行頻繁、持續進行，在時空上，確具密接
    關係，顯係出於反覆、延續施用該種毒品之單一行為決意即
    明，從而在行為概念上，應均評價認係包括一罪之集合犯，
    較符合社會通念。是核被告所為，係犯毒品危害防制條例第
    10條第1 項之施用第一級毒品罪及同條第2 項之施用第二級
    毒品罪。被告持有第一、二級毒品進而施用，其持有之低度
    行為，應為施用之高度行為所吸收，不另論罪。被告前於91
    年間因竊盜案件，經本院以92年度簡字第1116號判處有期徒
    刑6 月確定；又於91年間，因違反毒品危害防制條例案件，
    經本院以91年度訴字第3670號判處有期徒刑8 月確定，定應
    執行有期徒刑1 年3 月確定，而於94年3 月1 日縮短刑期執
    行完畢等情，有臺灣高等法院被告前案紀錄表1 份在卷可憑
    ，其於有期徒刑執行完畢後，5 年內故意再犯本件有期徒刑
    以上之罪，係屬累犯，應依刑法第47條之規定加重其刑。爰
    審酌被告前因違反毒品危害防制條例案件，經強制戒治後，
    仍未能徹底戒絕毒品，再犯本件施用毒品罪，顯見其無戒毒
    悔改之意，惟念其施用毒品，乃戕害一己之身體健康，所為
    尚未害及他人，及犯後坦承犯行等一切情狀，就其所犯上開
    2 罪，分別量處如主文所示之刑，並定其應執行之刑。
據上論斷，應依刑事訴訟法第299 條第1 項前段、第273 條之1
第1 項，毒品危害防制條例第10條第1 項、第2 項，刑法第11條
前段、第47條、第51條第5 款，判決如主文。
本案經檢察官甲○○到庭執行職務。
中    華    民    國    95    年    12    月    6     日
                  刑事第十二庭  法  官  洪能超
以上正本證明與原本無異。
如不服本判決，應於判決送達後10日內，向本院提出上訴狀。
中    華    民    國    95    年    12    月    6     日
                                書記官  曾小玲


司法院資訊處製作；財團法人民間司法改革基金會備份。
